臺灣高等法院刑事判決　　　　　　　　　　　　　　九十三年度上訴字第九六一號
　　上　訴　人
　　即　被　告　乙○○
　　　　　　　　　　　　　樓
　　選任辯護人　胡世斌律師
右上訴人因毒品危害防制條例等案件，不服臺灣板橋地方法院九十二年度重訴字第四
０號，中華民國九十三年三月一日第一審判決（起訴案號：臺灣板橋地方法院檢察署
九十二年度偵字第二０六二七號），提起上訴，本院判決如左：
    主  文
原判決撤銷。
乙○○共同運輸第一級毒品，處有期徒刑捌年。
扣案海洛因拾包（淨重合計貳仟陸佰玖拾肆公克、純度百分之七十六點一二、純質淨
重合計貳仟零伍拾點陸柒公克）沒收並銷燬之；供夾藏海洛因所用「ＰＵＲＥＦＯＯ
ＤＳ ＣＯＲＮＥＤ ＢＥＥＦ」罐頭（空罐）拾只、塑膠袋貳只、「0000000
000號」行動電話壹具、「0000000000號」行動電話壹具、「0000
000000號」臺灣大哥大行動電話易付卡壹片、指示賴美瑗購買牛肉罐頭之紙條
壹張、「0000000000號」行動電話壹具、「0000000000號」行
動電話壹具、「0000000000號」行動電話壹具等均沒收。
    事      實
一、乙○○經甲○○（另予審結）之介紹，結識綽號「小鄭」之成年男子（真實姓名
    待查，未據起訴），明知海洛因係毒品危害防制條例第二條第二項第一款所列第
    一級毒品，並經行政院公告為甲類第四款之管制進出口物品，不得運輸，亦不得
    私運進口，為圖賺取外快，於民國（下同）九十二年十一月四日，偕甲○○搭乘
    中華航空公司ＣＩ六九五號班機飛往泰國曼谷市與「小鄭」會合，三人互為謀議
    後，基於私行運輸及走私第一級毒品海洛因進口之犯意聯絡，由乙○○於九十二
    年十一月六日先行返回臺灣，安排不知情之賴美瑗（已據檢察官處分不起訴確定
    ）於九十二年十一月七日前往菲律賓馬尼拉市從事伴遊工作，同時囑咐賴美瑗為
    其購買「ＰＵＲＥＦＯＯＤＳ  ＣＯＲＮＥＤ  ＢＥＥＦ」品牌標示之牛肉罐頭
    十只攜回臺灣。賴美瑗抵達菲律賓馬尼拉市，由與「小鄭」間亦有前開犯意聯絡
    之成年男子「ＴＯＮＮＹ」（真實姓名不詳，未據起訴）接機入住「ＡＢＣ」飯
    店。賴美瑗於九十二年十一月八日伴隨「ＴＯＮＮＹ」及另一成年男子「ＭＩＣ
    ＫＥＡＬ」一同逛街、吃飯，並同至當地某購物商場購買「ＰＵＲＥＦＯＯＤＳ
    ＣＯＲＮＥＤ  ＢＥＥＦ」品牌標示罐頭十只及其他食品，「ＴＯＮＮＹ」則表
    示自願將賴美瑗等所購前開物品先行拿到停放在停車場之交通工具內放置，留下
    賴美瑗及「ＭＩＣＫＥＡＬ」繼續在購物商場內遊逛、購物；返回「ＡＢＣ飯店
    」時，亦係賴美瑗及「ＭＩＣＫＥＡＬ」先回房間休憩，所購物品由「ＴＯＮＮ
    Ｙ」處理，「ＴＯＮＮＹ」即利用其間物品離賴美瑗視線之機會，將賴美瑗所購
    買前開罐頭，調換為「小鄭」所有夾藏海洛因十包之「  ＰＵＲＥＦＯＯＤＳ
    ＣＯＲＮＥＤ  ＢＥＥＦ」品牌標示罐頭十只，致使不知情之賴美瑗將夾藏有海
    洛因之罐頭分裝在二只塑膠袋內再置於行李中攜行，於九十二年十一月九日搭乘
    中華航空公司「ＣＩ六三二號」班機返回臺灣，而運輸、走私前開毒品海洛因進
    入中華民國境內，於九十二年十一月九日中午十二時五十分許到達桃園中正國際
    機場。
二、甲○○則承前犯意聯絡，於九十二年十一月六日由泰國曼谷市逕赴菲律賓馬尼拉
    市等候，於九十二年十一月九日亦自馬尼拉市搭乘中華航空公司「ＣＩ六三二號
    」班機返臺，跟蹤監看賴美瑗，確認賴美瑗通關無礙，俟賴美瑗出關攜帶行李搭
    乘計程車離開機場後，甲○○即搭乘前開接應之乙○○所駕駛車牌號碼Ｇ六－○
    九六二號自用小客車至臺北縣三重市○○街巷內與賴美瑗會合，由乙○○出面向
    不知情之賴美瑗索得分裝在二只塑膠袋內之前開夾藏海洛因之牛肉罐頭，並交付
    甲○○收受。甲○○尚未依「小鄭」指示將共同運輸之前開海洛因交付他人前，
    即與乙○○於九十二年十一月九日下午二時二十分許，在臺北縣三重市○○○路
    二四三號「亞蘭德倫美食館」內為法務部調查局北部地區機動工作組查獲，且扣
    得「小鄭」所有夾藏海洛因十包之「ＰＵＲＥＦＯＯＤＳ  ＣＯＲＮＥＤ  ＢＥ
    ＥＦ」罐頭十只（其內海洛因淨重合計為二千六百九十四公克、純度為百分之七
    十六點一二、純質淨重合計為二千零五十點六七公克）、承裝前開夾藏海洛因之
    牛肉罐頭之塑膠袋二只、乙○○所有供運輸走私毒品聯絡之用之「000000
    0000號」行動電話一具、「0000000000號」行動電話一具、預備
    供聯絡用之「0000000000號」臺灣大哥大行動電話易付卡一片、及指
    示賴美瑗購買罐頭之紙條一張，以及甲○○所有供運輸走私毒品聯絡之用之「0
    000000000號」行動電話一具、「0000000000號」行動電話
    一具、暨「0000000000號」行動電話一具等。
三、案經法務部調查局北部地區機動工作組（以下簡稱為調查局北機組）移送臺灣板
    橋地方法院檢察署檢察官偵查起訴。
    理      由
一、訊據上訴人即被告乙○○，對於如何經甲○○之介紹，結識綽號「小鄭」之男子
    ，竟接受「小鄭」之指使，於前開時間，偕甲○○搭機至泰國曼谷市與「小鄭」
    會合，而後乙○○先行返回臺灣，安排賴美瑗前往菲律賓馬尼拉市從事伴遊工作
    ，同時囑咐賴美瑗為其購買「ＰＵＲＥＦＯＯＤＳ ＣＯＲＮＥＤ ＢＥＥＦ」品
    牌標示之牛肉罐頭十只攜回臺灣。賴美瑗將前開牛肉罐頭帶回桃園中正國際機場
    後，賴美瑗出關攜帶行李搭乘計程車離開機場，甲○○即搭乘乙○○駕駛之自用
    小客車至臺北縣三重市○○街巷內與賴美瑗會合，由乙○○出面向賴美瑗索得分
    裝在二只塑膠袋內之前開夾藏海洛因之牛肉罐頭，甲○○與葉美隨即在「亞蘭德
    倫美食館」內為法務部調查局北部地區機動工作組查獲，並扣得前開夾藏海洛因
    十包之「ＰＵＲＥＦＯＯＤＳ ＣＯＲＮＥＤ ＢＥＥＦ」罐頭等如事實欄所載之
    物等情，不惟為被告乙○○所是認，亦核與共同被告甲○○、賴美瑗二人供述各
    情相合，應堪徵信。
二、經訊據被告乙○○，雖辯稱：伊當時不知罐頭內是毒品，伊以為運送之物為偽鈔
    。伊在九十三年一月十五日及同年月十九日原審審理時雖就檢察官起訴之事實全
    部認罪，但伊在原審訊問時，另曾供述：「伊知道『小鄭』是因涉嫌製造偽鈔而
    逃亡，故懷疑『小鄭』是要夾帶製造偽鈔之原料回台灣，伊不知這一趟有人帶毒
    品，伊只是懷疑『小鄭』這次要人帶的東西是違禁品，不知是毒品。」等詞，足
    見伊前後就是否事先知悉牛肉罐頭內夾藏有毒品之供述，已前後不一致，故是否
    可以僅據伊在原審曾就檢察官起訴之事實全部認罪，即認定被告確為事先知情，
    不無疑問；被告對所認知之事實既與實際上之事實有出入，依暫行新刑律第十三
    條第三項之規定「所知異於所犯，從其所輕」，自應僅能以所認知之罪責處置云
    云。
三、惟查：
（一）共同被告甲○○於調查局北機組詢問時供稱：本案查獲之牛肉罐頭內所夾藏之
      海洛因，乃伊在泰國之年約三十餘歲男性友人「小鄭」安排從菲律賓走私來臺
      ，乙○○係伊找來幫忙「小鄭」，賺點外快，今（九十二）年十一月初，「小
      鄭」來電說召伊及乙○○到泰國，伊及乙○○於十一月四日搭乘華航ＣＩ六九
      五班機飛往曼谷，十一月六日「小鄭」叫乙○○先飛回臺灣，並出示這次帶貨
      尼拉飛回桃園中正機場，要伊搭同班飛機監看，抵達後由乙○○前往拿貨，再
      交給伊負責轉手。伊依指示於十一月六日搭機自曼谷前往馬尼拉，今日（九十
      二年十一月九日）再與該女子搭乘同一班ＣＩ六三二華航班機，於下午十二時
      五十分到達中正機場，伊一路尾隨該名帶貨女子，確認她沒有被查獲，出關後
      乙○○駕駛其所有轎車來接伊，直接開往臺北縣三重市○○○路巷一帶，等到
      該名女子搭計程車抵達，乙○○上前與她會面，一起走入安慶街巷內，伊則將
      車停好，進入三重市○○○路二四三號「亞蘭德倫美食館」吃飯，稍後乙○○
      提著夾藏非法物品之牛肉罐頭到餐廳會合，即被查獲，「小鄭」原本命伊於今
      晚將其中四罐罐頭轉交給綽號「小左」之男子，另外六罐要交給何人，尚待「
      小鄭」通知等語（參見九十二年度偵字第二○六二七號偵查卷九十二年十一月
      九日調查筆錄）。又被告乙○○及共同被告甲○○於調查局接受詢問時，咸無
      不法取供之情形，亦據被告乙○○及共同被告甲○○一致供明（參見原審九十
      二年十二月十六日準備程序筆錄），足見被告乙○○於調查局詢問時之自白，
      及共同被告甲○○於調查局詢問時不利於被告乙○○之前開供述，均無何任意
      性之瑕疵可指。
（二）證人賴美瑗在調查局北機組調查時證稱：在十月底左右，乙○○告訴伊有一個
      到菲律賓陪客人之機會，問伊要不要去，經伊同意赴菲律賓，乙○○便指示伊
      辦理簽證及訂購九十二年十一月七日前往菲律賓之機票；伊到達菲律賓，即有
      叫「ＴＯＮＮＹ」之男子來接機，帶伊到馬尼拉市「ＡＢＣ飯店」住宿，九十
      二年十一月八日，客人「ＭＩＣＫＥＡＬ」與「ＴＯＮＮＹ」一起來到飯店，
      伊隨之一起去吃飯、逛街，吃完飯後，就去一家大型購物商場購物。因為乙○
      ○在出國前有拿給伊寫有罐頭廠牌之紙條，要我去菲律賓時，買十罐該品牌罐
      頭及數包芒果乾回來，所以在購物商場時，伊即依紙條所載購買罐頭，伊尚另
      購其他食品，「ＭＩＣＫＥＡＬ」也買了食品罐頭、幾包芒果乾及咖啡糖，買
      完後，「ＴＯＮＮＹ」跟購物商場服務生拿著伊及「ＭＩＣＫＥＡＬ」買的罐
      頭前往停車場，伊與ＭＩＣＫＥＡＬ繼續在購物商場內閒逛購物，回飯店後，
      伊與「ＭＩＣＫＥＡＬ」先回房間，把所買的罐頭等物品留給「ＴＯＮＮＹ」
      及服務生，俟伊拿到所購買的物品，便將之裝在伊行李內，九十二年十一月九
      日伊在「ＴＯＮＮＹ」陪同下前往機場，搭乘華航「ＣＩ六三二」的班機回國
      ；伊於回國後，乙○○要伊自己坐計程車回家，伊到達住處巷口時，乙○○就
      到伊下車處支付計程車資，幫伊拿行李回家，伊將其所指定購買之罐頭交其帶
      走，伊不知其內有毒品，伊所購買之食品罐頭，曾有兩次脫離伊視線，由「Ｔ
      ＯＮＮＹ」拿走，為何該罐頭中裝有毒品，要問「ＴＯＮＮＹ」才清楚等語（
      參見九十二年度偵字第二○六二七號偵查卷九十二年十一月九日調查筆錄）。
（三）被告乙○○在原審九十三年一月十五日及同年月十九日原審審理時，復就檢察
      官起訴之事實全部認罪（參見原審卷第四十四頁、第六十一頁）。綜合上述，
      足見被告乙○○委有事實欄所載之犯罪事實應堪徵信，其所辯顯係事後諉卸刑
      責之詞，不足採信。
（四）至共同被告甲○○在本院審理中雖為被告乙○○有利之供述，供稱：伊介紹「
      小鄭」與乙○○認識，要乙○○幫「小鄭」買機票及辦理簽證事情；買機票之
      錢，「小鄭」叫伊向「小鄭」姐姐拿後再轉交給乙○○；伊與乙○○在九十二
      年十一月四日去泰國與「小鄭」會商是要批發一些皮包、手錶之類之東西回台
      灣賣，當時並不知要利用賴美瑗帶東西回台之事，伊與乙○○亦未談過。伊記
      不起來「小鄭」有無對伊說過製造偽鈔、偽卡之事。「小鄭」要伊幫忙做把風
      之事，是有關偽鈔之事。伊到泰國時，「小鄭」要伊與該女子一起回台灣，看
      著這女子是否回台灣，是否中途轉機，是否有與人接觸，並將情形告訴他，當
      時「小鄭」對伊說得很籠統，這位女子有位馬姓朋友曾因做偽鈔被逮，故伊當
      時想這位女子跟做偽鈔有關係。賴女被查獲毒品之事，事先伊不知道，直至事
      發後調查員告知才知道，伊等事先並未商量要帶毒品，主觀上伊認為係與偽鈔
      有關之東西；在案發前亦未與乙○○說過是運毒品或偽鈔，伊沒有轉交錢給乙
      ○○云云（參見本院卷第四十五頁至第五十一頁），而為被告乙○○有利之供
      述，惟查：甲○○之前開供述，不惟核與其於調查局北機組調查時之供述，有
      甚多歧異之處，是否可採，已不無可議；況查共同被告甲○○係與被告乙○○
      同時被查獲，當場並查扣前開毒品；而本件運輸毒品之主嫌綽號「小鄭」之人
      ，又係經由其介紹才與被告乙○○認識，甲○○參與本件犯罪又較被告乙○○
      為深，是其為脫免其本身之罪責，自不能承認事先知悉牛肉罐頭內夾藏毒品，
      而必予堅詞否認事先知悉，因而當然會為前開有利被告乙○○之供述，是其前
      開供述，尚難為被告乙○○無前開犯行之證明。
四、被告等之前述各情，並有乙○○及甲○○
    、甲○○搭乘「ＣＩ六三二號」班機入境紀錄查詢表、賴美瑗搭乘「ＣＩ六三二
    號」班機入境紀錄查詢表、乙○○入出境查詢結果等存卷，及「ＰＵＲＥＦＯ-
    ＯＤＳ ＣＯＲＮＥＤ ＢＥＥＦ」罐頭十只、承裝前開罐頭之塑膠袋二只、海洛
    因十包、0000000000號行動電話一具、0000000000號行動
    電話一具、0000000000號臺灣大哥大行動電話易付卡一片、0000
    000000號行動電話一具、0000000000號行動電話一具、000
    0000000號行動電話一具、乙○○指示賴美瑗購買牛肉罐頭之紙條一張等
    扣案可資佐證。又扣案之「ＰＵＲＥＦＯＯＤＳ ＣＯＲＮＥＤ ＢＥＥＦ」罐頭
    十只，其內所夾藏十包粉末，經鑑驗結果均為第一級毒品海洛因無訛，其中五包
    淨重一千三百七十六點五公克、純度百分之七十六點一二、純質淨重一千零四十
    七點七九公克，其餘五包淨重一千三百十七點五公克、純度百分之七十六點一二
    公克、純質淨重一千零二點八八公克，有法務部調查局九十二年十一月二十六日
    調科壹字第○六○○○七六九七號及九十二年十一月二十六日調科壹字第○六○
    ○○七六九八號鑑定通知書在卷可憑，兩者相加後可知扣案海洛因十包，其淨重
    合計應為二千六百九十四公克、純度均為百分之七十六點一二、純質淨重合計為
    二千零五十點六七公克。
五、按海洛因屬於毒品危害防制條例第二條第二項所列之第一級毒品；且經行政院公
    告為「甲類第四級之管制進出口物品」，被告乙○○未經許可，擅自將行政院公
    告管制之第一級毒品海洛因自國外私運進入我國國境，係犯毒品危害防制條例第
    四條第一項之運輸第一級毒品罪及懲治走私條例第二條第一項之私運管制物品進
    口罪。被告利用不知情之賴美瑗為前開犯行，為間接正犯。被告乙○○與甲○○
    及綽號「小鄭」之成年人，在泰國互為謀議，計劃運輸、走私毒品海洛因入台，
    於謀議後，被告復依計劃先行返國，囑咐不知情之賴美瑗去菲律賓夾帶毒品進入
    國境，共同被告甲○○並依計劃至菲律賓監視賴美瑗有無依計劃帶回台灣，被告
    葉美超於向賴女取得該毒品後交付甲○○，而後打算依「小鄭」之指示交付他人
    時，為調查局北機組查獲，足見被告乙○○與甲○○及該綽號「小鄭」之成年人
    間，要有犯意之聯絡及行為之分擔甚明，皆為共同正犯。原審雖認被告等尚應與
    成年男子「ＴＯＮＮＹ」成立共同正犯，惟查被告乙○○本人並未隨同前往菲律
    賓，未與該成年男子「ＴＯＮＮＹ」見面，或有何互為犯本罪之意思聯絡，其自
    無與該成年男子「ＴＯＮＮＹ」成立共同正犯可言。又被告犯前開二罪名，乃以
    一行為而同時觸犯之，為想像競合犯，應依刑法第五十五條規定，從一較重之運
    輸第一級毒品罪處斷。被告非法持有第一級毒品海洛因之低度行為為運輸毒品之
    高度行為所吸收，不另論罪。
六、次按毒品危害防制條例於九十二年七月九日經總統令公布修正全文，並於被告行
    為後之九十三年一月九日施行生效，毒品危害防制條例第四條增訂製造、運輸、
    販賣第四級毒品者之刑事處罰，原第四項、第五項則順延移列第五項、第六項，
    惟關於運輸第一級毒品之刑罰規定，不論條次、犯罪構成要件、法定刑度均無變
    更，同法第十八條第一項前段關於沒收銷燬查獲毒品之規定，修正明定為查獲之
    第一、二級毒品沒收銷燬之，比較新舊法結果，修正後之新法於被告無何不利，
    依刑法第二條第一項前段規定，本件運輸第一級毒品犯行應適用裁判時之新法即
    修正後之毒品危害防制條例處罰，本判決所稱之毒品危害防制條例均指修正後之
    新法，附此敘明。
七、原審對被告予以論罪科刑雖非無見，惟查本件被告乙○○並未與成年男子「ＴＯ
    ＮＮＹ」成立共同正犯，原審誤認應成立共同正犯，不無可議。本件被告之上訴
    意旨雖未指摘及此，惟原判決既有此可議之處，自無可維持，應予撤銷改判。爰
    審酌被告乙○○正值壯年，本可憑其才智能力，循正當途徑賺取所需，依其高級
    中學畢業（格致中學電子科畢業，見調查筆錄人別欄註記）之智識程度，亦可認
    識毒品戕害國民健康至鉅，販賣、運輸、施用、持有毒品等行為均為法所不容，
    販賣及運輸走私毒品進口等行為尤經法令懸為厲禁，其猶心存僥倖，不知戒懼，
    貪取私利，私運毒品進口，甚為可訾，應予非難，惟查被告乙○○前無犯罪紀錄
    ，有本院被告全國前案紀錄表附卷足稽，其囿於貪念，受邀安排不知情之人運輸
    毒品走私進口，並非首謀，又係初犯，所運輸之毒品復在流入市面前及時查獲，
    被告復表達悔意，非怙惡不悛之屬，其情非全然無可憫恕，亦無剝奪其終身自由
    之必要，縱量處法定最低刑度即無期徒刑，猶嫌過重，是依刑法第五十九條規定
    酌減其刑，爰量處如主文第二項所示之刑，以資懲儆。
八、扣案第一級毒品海洛因十包（淨重合計為二千六百九十四公克、純度均為百分之
    七十六點一二、純質淨重合計為二千零五十點六七公克），係查獲之第一級毒品
    ，不問屬於何人所有，均應依毒品危害防制條例第十八條第一項前段規定沒收銷
    燬。扣案夾藏前開毒品之「ＰＵＲＥＦＯＯＤＳ ＣＯＲＮＥＤ ＢＥＥＦ」罐頭
    （空罐）十只，為供夾藏毒品之用者，塑膠袋二只，為不知情之賴美瑗承裝前開
    罐頭，且連同前開罐頭一併移交被告乙○○者，已據共同被告甲○○供明（參見
    九十二年度偵字第二○六二七號偵查卷九十二年十一月九日調查筆錄、九十二年
    十一月十日偵訊筆錄），而被告乙○○又係代「小鄭」收受承裝在塑膠袋內夾藏
    有海洛因之罐頭，堪認上開物品均屬「小鄭」所有，且為供運輸、走私毒品所用
    之物；扣案「0000000000號」行動電話一具、「000000000
    0號」行動電話一具係被告乙○○所有，「0000000000號」行動電話
    一具、「0000000000號」行動電話一具、暨「0000000000
    號」行動電話一具等為共同正犯甲○○所有，均供運輸、走私毒品聯絡之用，「
    0000000000號」臺灣大哥大行動電話易付卡一片，屬被告乙○○所有
    ，且預備供運輸、走私毒品聯絡之用，被告乙○○指示賴美瑗購買牛肉罐頭之紙
    條一張為被告乙○○所有，供運輸走私毒品所用之物，亦據被告乙○○、共同被
    告甲○○、證人賴美瑗一致陳明（見九十二年度偵字第二○六二七號偵查卷九十
    二年十一月九日調查筆錄、原審九十三年二月十六日審判筆錄），除前開易付卡
    為預備供犯罪之物，應依刑法第三十八條第一項第二款規定沒收外，其餘物品應
    依毒品危害防制條例第十九條第一項前段規定宣告沒收。又上開品既經扣案，且
    於裁判時仍存在且扣押中，即無「全部或一部不能沒收」之情形，逕諭知沒收即
    足。此外公訴人未具體指明被告有何因犯罪所得之財物，亦未舉出相關事證以供
    調查，不能認定被告確有因運輸毒品取得財物，及其數額或價額，自無從就此為
    沒收之宣告；被告等被查獲時，雖尚有記事本一本、黃瑞嶙
    本件犯行所用之物，復無事證足認為供本案犯罪或預備供犯罪所用之物，或本案
    犯罪所得者，即無從附隨於本案而為沒收之諭知，均併此敘明。
九、至檢察官移請併案審理部分（九十二年度偵字第二一五九四號），與本案起訴之
    犯罪事實相同，已為起訴效力所及，亦此敘明。
十、據上論結，應依刑事訴訟法第三百六十九條第一項前段、第三百六十四條、第二
    百九十九條第一項前段，毒品危害防制條例第四條第一項、第十八條第一項前段
    、第十九條第一項，懲治走私條例第二條第一項，刑法第十一條前段、第二條第
    一項前段、第二十八條、第五十五條、第五十九條、第三十八條第一項第二款，
    判決如主文。
本案經檢察官曾忠己到庭執行職務。
中      華      民      國    九十三    年      六      月     十五     日
                                  臺灣高等法院刑事第十六庭
                                      審判長法  官  許  增  男
                                            法  官  周  煙  平
                                            法  官  謝  敬  恆
右正本證明與原本無異。
如不服本判決，應於收受送達後十日內向本院提出上訴書狀，其未敘述上訴之理由者
並得於提起上訴後十日內向本院補提理由書（均須按他造當事人之人數附繕本）。
                                            書記官  高  柑  柏
中      華      民      國    九十三    年      六      月     十五     日
※附錄本案論罪科刑主要法條全文※
毒品危害防制條例第四條第一項：
製造、運輸、販賣第一級毒品者，處死刑或無期徒刑；處無期徒刑者，得併科新台幣
一千萬元以下罰金。
懲治走私條例第二條第一項：
私運管制物品進口、出口逾公告數額者，處七年以下有期徒刑，得併科新臺幣三百萬
元以下罰金。
